【裁判字號】    99,易,1453
【裁判日期】    990630
【裁判案由】    竊盜
【裁判全文】
臺灣臺北地方法院刑事判決              99年度易字第1453號
公  訴  人  臺灣臺北地方法院檢察署檢察官
被      告  乙○○
上列被告因竊盜案件，經檢察官提起公訴（99年度偵緝字第777
號），本院判決如下：
    主  文
乙○○竊盜，未遂，累犯，處有期徒刑月，如易科罰金，以新
臺幣壹仟元折算壹日。
    事  實
一、乙○○前曾於民國96年間因竊盜案件，經本院於97年4 月21
    日以96年度易字第2969號判決判處有期徒刑1 年6 月確定，
    並於98年5 月7 日執行完畢。其猶不知悔改，基於意圖為自
    己不法所有之犯意，於98年5 月14日凌晨0 時38分許，行經
    臺南縣麻豆鎮油車里油車66之3 號後方倉庫，見該倉庫為無
    門扇之開放空間且無人看管，認有機可趁，進入該倉庫，並
    著手搜取財物，徒手拉開置放在該倉庫內之木櫃抽屜，檢視
    財物，於尚未竊得任何財物之際，即為屋主甲○○察覺，乙
    ○○乃逃離現場，致未能得逞。嗣經甲○○報警處理，警員
    依乙○○所遺留現場之皮夾內證件，而查知上情。
二、案經臺南縣警察局麻豆分局移送臺灣臺南地方法院檢察署呈
    請臺灣高等法院檢察署檢察長核轉臺灣臺北地方法院檢察署
    檢察官偵查起訴。
    理  由
壹、證據能力
一、按被告以外之人於審判外之言詞或書面陳述，除法律有規定
    者外，不得作為證據。又被告以外之人於審判外之陳述，雖
    不符前4 條之規定，而經當事人於審判程序同意作為證據，
    法院審酌該言詞陳述或書面陳述作成時之情況，認為適當者
    ，亦得為證據。當事人、代理人或辯護人於法院調查證據時
    ，知有第159 條第1 項不得為證據之情形，而未於言詞辯論
    終結前聲明異議者，視為有前項同意，刑事訴訟法159 條第
    1 項、第159 條之5 分別定有明文。查證人甲○○於警詢中
    之陳述，固係被告以外之人之審判外陳述，而屬傳聞證據，
    惟檢察官、被告乙○○就上開審判外之陳述，於本院審理中
    ，並不爭執證據能力，復未曾於言詞辯論終結前聲明異議，
    而本院審酌該證人之陳述作成時之情況，並無違法取證及證
    明力過低之瑕疵，亦認以之作為證據為適當，依前揭規定說
    明，自得為證據。
二、次按未經被告詰問之被告以外之人於偵查中向檢察官所為之
    陳述，依刑事訴訟法第159 條之1 第2 項之規定，原則上屬
    於法律規定為有證據能力之傳聞證據，於例外顯有不可信之
    情況，始否定其得為證據。是得為證據之被告以外之人於偵
    查中所為之陳述，因其陳述未經被告詰問，應認屬於未經合
    法調查之證據，並非無證據能力，而禁止證據之使用。惟是
    否行使詰問權，屬被告之自由，倘被告於審判中捨棄詰問權
    ，或證人客觀上有不能受詰問之情形，自無不當剝奪被告詰
    問權行使之可言（參見最高法院98年度台上字第1032號判決
    意旨參照）。查證人甲○○於98年6 月24日偵查中之陳述，
    已依法具結（見98年度偵字第8731號偵查卷第7 頁），且衡
    諸該陳述之作成並無顯不可信之情況，應認具有證據能力。
    。雖證人甲○○未經被告於偵查程序為詰問，然本院於準備
    程序及審理程序多次提示被告對證人甲○○所為陳述有何意
    見及有何調查證據之聲請，被告始終未曾聲請詰問該證人，
    應已捨棄對證人甲○○之詰問權。而本院於審判期日依法定
    程序提示證人甲○○之證述並告以要旨，而為合法調查後，
    自得採為證據。
貳、實體方面
二、訊據被告固不否認有於前開時間，前往位於臺南縣麻豆鎮油
    車里油車66之3 號住宅後方倉庫，見該倉庫為無門扇之開放
    空間即行進入，並以手拉開置放在該處木櫃抽屜等情，惟矢
    口否認有何竊盜犯行，辯稱：伊是要到該倉庫洗澡、睡覺，
    且為找蚊香才開啟木櫃抽屜，並無偷竊行為云云。經查：
  (一)依被告於警詢及偵查中供稱：伊今日來到臺南縣麻豆鎮油車
    里10鄰油車66之3 號住宅後方倉庫內，伊是想在這睡覺，睡
    覺時因蚊子多就自行未經同意打開櫃子抽屜察看有無蚊香可
    以驅蚊，並且尋找有無香皂可以洗澡。伊在該倉庫睡了2 天
    ，才被查獲，伊在該倉庫內有洗澡，該處有水龍頭等語（見
    99年度偵緝字第777 號偵查卷第4 頁、第39頁），惟此與證
    人即屋主甲○○於偵查中證稱：該倉庫並無讓人洗澡的地方
    等語（見98年度偵字第8731號偵查卷第8 頁），已不相同，
    且觀諸卷附倉庫現場照片所示，該倉庫已堆放甚多雜物，亦
    有擺放機車、腳踏車，客觀上顯難認為可供洗澡之處所，是
    被告辯稱是要至該倉庫睡覺、洗澡乙節，是否屬實，實堪置
    疑。
  (二)再經本院檢視卷附前揭照片結果，倉庫內木櫃上層2 抽屜均
    遭拉開外露，而被告亦不否認為其所開啟抽屜等情（見本院
    99年6 月17日準備程序筆錄第2 頁）；另依證人甲○○於警
    詢中再證稱：伊當時返家時，發現被告在倉庫外，並發現倉
    庫內櫃子遭拉開翻動，伊問被告來此作何事，被告聲稱是借
    洗澡，伊不理會持手機報案時，被告立即拔腿逃離現場等語
    （見99年度偵緝字第777 號偵查卷第8 頁），凡此被告所為
    均與一般竊嫌行竊時，任意開啟抽屜，翻動物品、搜尋財物
    ，並於遭發現之際，急於逃離現場之情形相符，抑且，參酌
    被告前已多次因侵入他人住宅行竊為警查獲並經法院判刑確
    定之前科，有臺灣高等法院被告前案紀錄表在卷可查，是被
    告自應知其若無端進入該倉庫內，將有可能使人誤認其有竊
    盜之犯行，自應竭力避免發生此事為是，被告卻仍再次恣意
    進入本案倉庫，益徵被告之目的，乃在行竊，並非僅係單純
    侵入倉庫內尋覓洗澡或睡覺之處。
  (三)綜上，被告上開所辯，顯係卸責之詞，不足採信。本案事證
    明確，被告犯行洵堪認定，應依法論科。
三、核被告所為，係犯刑法第320 條第3 項、第1 項之竊盜未遂
    罪。被告前開犯行中雖已著手於竊盜行為之實施，然未至既
    遂之結果，為未遂犯，應依刑法第25條第2 項之規定減輕其
    刑。又查被告有事實欄所載之犯罪科刑及執行情形，有臺灣
    高等法院被告前案紀錄表存卷可按，其受有期徒刑之執行完
    畢後5 年以內再故意犯本件有期徒刑以上之罪，係屬累犯，
    應依法加重其刑，並先加後減之。爰審酌被告不思以己力正
    當謀生，竟為貪圖不法利益，竊取他人財物，所為實屬非是
    ，且佐以被告犯罪後，猶否認犯行，堅不吐實等一切情狀，
    量處如主文所示之刑，並諭知易科罰金之折算標準。
據上論斷，應依刑事訴訟法第299 條第1 項前段，刑法第320 條
第1 項、第3 項、第25條第2 項、第47條第1 項、第41條第1 項
前段，刑法施行法第1 條之1  ，判決如主文。
本案經檢察官楊婉鈺到庭執行職務。
中    華    民    國    99    年    6     月    30    日
                      刑事第十七庭  法  官  賴淑美
以上正本證明與原本無異。
如不服本判決應於收受送達後10日內向本院提出上訴書狀，並應
敘述具體理由；其未敘述上訴理由者，應於上訴期間屆滿後20日
內向本院補提理由書（均須按他造當事人之人數附繕）「切勿逕
送上級法院」。
                                    書記官  許翠燕
中    華    民    國    99    年    7     月    5     日
附錄本案論罪科刑法條
中華民國刑法第320條
（普通竊盜罪、竊佔罪）
意圖為自己或第三人不法之所有，而竊取他人之動產者，為竊盜
罪，處5 年以下有期徒刑、拘役或5 百元以下罰金。
意圖為自己或第三人不法之利益，而竊佔他人之不動產者，依前
項之規定處斷。
前二項之未遂犯罰之。

司法院資訊處製作；財團法人民間司法改革基金會備份。
